Inventaris van de archieven betreffende zuiveringsaangelegenheden van het Ministerie van Justitie, (1936) 1944-1959
Nationaal Archief, Den Haag
- Archief van het Hoge College voor de Rechterlijke Macht, 2
  - Afschriften van Koninklijke Besluiten inzake de benoeming en ontslag van leden in de rechterlijke zuiveringsraden., 1945-1946; 190; omslag
  - Notities betreffende de zuivering van de rechterlijke macht., 1945-1946; 191; omslag
  - Agenda's van inkomende en uitgaande stukken., 1945-1947; 192; omslag
  - Correspondentie van de secretaris., 1945-1947; 193-195; 3 omslagen
    - Met de leden van het Hoge College voor de Rechterlijke Macht, 193
    - Met de president van het Hoge College voor de Rechterlijke Macht, 194
    - Met de secretaris-generaal van het Ministerie van Justitie, 195
  - Afschrift van het Koninklijk Besluit van 31 januari 1946, no. 37 waarbij aan mr. F.F. Viehoff ontslag wordt verleend en waarbij mr. R.P. Cleveringa wordt benoemd in het Hoge College voor de Rechterlijke Macht., 196; stuk
  - Mededelingenblad van de Groningse Oud-Illegale Werkers (GOIW) met een artikel inzake de officier van Justitie te Groningen, ontvangen van het Gemeenschap Oud Illegale Werkers Nederland, provincie Groningen., 1946; 197; omslag
  - Stukken betreffende het advies van de Rechterlijke Zuiveringsraad in het ressort 's-Hertogenbosch inzake de, tijdens de bezetting benoemde president van de rechtbank te Maastricht., 1946; 198; omslag
  - Stukken betreffende het instellen van een onderzoek naar het beleid van de Hoge Raad der Nederlanden tijdens de bezetting., 1946; 199; omslag
    Het onderzoek werd verricht overeenkomstig artikel 9 van het Zuiveringsbesluit Rechterlijke Macht.
  - Correspondentie met de rechterlijke zuiveringsraden., 1946-1947; 200; omslag
  - Notulen van vergaderingen, met aantekeningen., 1946-1947; 201; omslag
  - Stukken betreffende het behandelen van verzoeken tot het instellen van onderzoeken naar gedragingen van de met rechtspraak belaste leden van de rechterlijke macht., 1946-1947; ---; 14 omslagen
    Onderzoek van de zaken vond plaats op verzoek van de minister van Justitie, overeenkomstig art. 3, lid 2 van het KB van 26 oktober 1945 (Stbl. F. 243). Zie voor een specificatie van de inventarisnummers bijlage 5 bij de inventaris.
  - Stukken betreffende het instellen van onderzoeken naar gedragingen van de met rechtspraak belaste leden van de rechterlijke macht., 1946-1947; ---; 14 omslagen
    Het onderzoek werd verricht overeenkomstig artikel 9 van het Zuiveringsbesluit Rechterlijke Macht. Zie voor een specificatie van de inventarisnummers bijlage 6 bij de inventaris.
  - Brief aan de minister van Justitie inzake de overdracht van het archief van het Hoge College voor de Rechterlijke Macht aan het geheim archief van het Ministerie van Justitie., 1947; 230; stuk
  - Brief aan Hare Majesteit de Koningin met het bericht dat het Hoge College voor de Rechterlijke Macht zijn taak heeft vervuld., 1947; 231; stuk
  - Correspondentie met de minister van Justitie inzake beëindiging van de werkzaamheden van het Hoge College voor de Rechterlijke Macht., 1947; 232; omslag
  - Eindverslag van de werkzaamheden, met kladaantekeningen., 1947; 233; omslag